Orsini Family Papers, ca. 1150-1950 (bulk 1500-1900)
UCLA Library Special Collections
- Città, Stati, Feudi e Castelli
  - Solofra 06, 1621-1754 (Box 149, Folder 2, Folder I.B.LVIE.2)
    - 1556 Settembre 29 (Folder I.B.LVIE.2)
      "Copia de privilegi rispetto alli giurisdizionali che si possedono dall'Ecc.mo Sig.r Duca di Gravina nello suo stato di Solofra ricavato dal registro della Reg[i]a Cam[er]a."
      ff. 63-64.
    - [non prima del 1705] (Folder I.B.LVIE.2)
      "Foglio di pretenzioni dell'Uni[versi]à di Solofra contro a detto Ecc.mo Sig.r Duca [di Gravina]."
      ff. 65-66.
    - [non prima del 1705] (Folder I.B.LVIE.2)
      "Nota de rag[io]ni di d[ett]o Ecc.mo Sig.r Duca [di Gravina] contro d[ett]a Università [di Solofra] [vedi f. 65]."
      ff. 67-70.
    - 1743-1760 (Folder I.B.LVIE.2)
      "Scritture p[er] la causa tra Giovanni e Marcello Aleide, e Barnaba Ronca, e gli amm[inistrato]ri di Solofra, i quali pretendendo esigere pena contro i cittadini, che passavano p[er] dentro alcune selve de particolari, spettando tal ius alla Cam[er]a P[ri]n[ci]pale."
      ff. 71-95 (una carta senza numero).
      6 pezzi, 26 carte, Mss.
    - 1751 (Folder I.B.LVIE.2)
      "Copia di assegam[en]tio fatto dall'Uni[versi]tà di Solofra p[er] li crediti istrumentari della Casa Ecc.ma [Orsini di Gravina]."
      ff. 96-99.
    - 1752 Giugno 23 (Folder I.B.LVIE.2)
      "Lettera scritta dalli Governanti di Solofra all'Em.o Sig.r Cardinale Orsini, e risposta circa la buonatenenza."
      ff. 100-101.
    - 1761 Luglio 26 (Folder I.B.LVIE.2)
      "Copia di prov[isio]ni della Regia Cam[er]a ordinanti che fra il termine di g[ior]ni 20 gli govern[an]ti dall'anno 1759 in 1760 debbano presentare i conti della loro amm[inistrazion]e in potere de Raz[iona]li Eletti, per la visura de conti, servatis, servandis [etc.]."
      ff. 102-109.
    - 1765 Marzo 5 (Folder I.B.LVIE.2)
      "Copia aut[enti]ca di assegnamento fatto dall'Uni[versi]tà di Solofra alla Casa Ecc.ma [Orsini di Gravina] in [ducati] 1382.12.4 p[er] l'istrumentari s[opra] detta t[er]ta."
    - 1767 Marzo 7 (Folder I.B.LVIE.2)
      "Fede aut[enti]ca di N[ota]r[o] Giovanni Tomasso Caporaso, cancelliere ed archiv[ari]o dell'Uni[versi]tà di Solofra attestando che la Casa Ecc.ma [Orsini di Gravina] sta situata nella confezione del G[e]n[era]l Catasto alla rag[io]ne di g[ra]na 5 e c[av]alli 4 ad oncia de beni burg[ensati]ci in essa t[er]ra, e che principiò a pagare dall'anno 1755 sin'oggi."
    - [non prima del 1705] (Folder I.B.LVIE.2)
      "Fede aut[enti]ca fatta dall'arch[ivari]o di detta Uni[versi]tà [di Solofra], attestando che frall'altri patti contenuti nell'istr[oment]o di transaz[io]ne tra la Casa Ecc.a [Orsini di Gravina] ed Uni[versi]tà sud[dett]a del 1705, vi è che rispetto alli beni burgensatici, che si posseggono, ne deve pagare la buonatenenza, rimettendosi esse parti al calcolo che dovrà fare il Can[cellier]o Giovanni Vittorio Ronca."
    - [non prima del 1733] (Folder I.B.LVIE.2)
      "Nota de rag[io]ni p[er] l'Ecc.mo Sig. Duca di Gravina contro la Uni[versi]tà di Solofra."
      ff. 116-120 (una carta senza numero).
    - [17--?] (Folder I.B.LVIE.2)
      "Scritture concernenti la causa agitatasi in S[acro] R[egio] C[onsiglio] tra le Uni[versi]tà di Solofra e Montuoro [Montoro] rispetto ai confini."
      ff. 121-145 (una carta senza numero).
      9 pezzi, 26 carte, Mss.
    - 1750 Gennaio 27 (Folder I.B.LVIE.2)
      "Copia di relazione delli crediti istrumentari che possiede l'Ecc.mo Sig. Duca di Gravina s[opr]a l'Uni[versi]tà di Solofra."
      ff. 146-167.
    - 1682 Marzo 16, 1691 Dicembre 5 (Folder I.B.LVIE.2)
      "Fede del segretario della Regia Cam[er]a rispetto allo stato del Regg[en]te Tappia p[er] l'istrumentari sud[dett]i [che possiede l'Ecc.mo Sig. Duca di Gravina sopra l'Università di Solofra]."
      ff. 168-170 (una carta senza numero).
    - 1765 Agosto 26 (Folder I.B.LVIE.2)
      "Copia di assegnamento fatto dall'Uni[versi]tà di Solofra alla Casa Ecc.a [Orsini di Gravina] di [ducati] 270 p[er] lo credito istrum[enta]rio s[opr]a la stessa."
      ff. 171-176.
    - 1765 Ottobre 5 (Folder I.B.LVIE.2)
      "Copia di provisioni nella Regia Cam[e]ra ordinanti all'Uni[versi]tà di Solofra che formato il pieno sufficiente in soddisfare la Regia Corte, pensasse fare l'assegnam[en]to sopra li corpi liberi, ed esclusivi a creditori fiscalari, ed istrumentari, di detta Uni[versi]tà, giusta la forma dello stato discusso [etc.]."
      ff. 177-180.
    - 1759 Agosto 6 (Folder I.B.LVIE.2)
      "Nota in stampa p[er] l'Em.o Sig.r Cardinale Orsini Duca di Gravina contro l'Uni[versi]tà di Solofra, p[er] li suoi crediti istrum[enta]ri s[opr]a la stessa."
      ff. 181-186.
    - 1767 Marzo 13 (Folder I.B.LVIE.2)
      "Copia di provisioni ed altre scritture riguarda[n]ti la buonatenenza, che pagar si deve dalla Casa Ecc.ma [Orsini di Gravina] a d[ett]a Uni[versi]tà di Solofra."
      ff. 187-197.
      5 pezzi, 9 carte, Mss., 1 sigillo.
    - 1742 Ottobre 17 (Folder I.B.LVIE.2)
      "Due stati delle rendite dell'Uni[versi]tà di Solofra."
      ff. 198-215.
  - Solofra 07, 1654-1730 (Box 149, Folder 3, Folder I.G.I.2)
    "Stima della foresta, sua limitazione e strumenti di affitti. Tomo nel quale sono unite le scritture intorno la compra, ed altro, quelle p[er] la differenza co'l confinante Novellone, per la lite co' fittuarii Marchese di Longarino, e Dezio Pellegrino, e toccanti i fitti e consegne delle dote della foresta sod[det]ta."
    Le descrizioni dei pezzi individuali sono trascritte dall'indice del volume: "Le scritture di q[ues]to tomo vi sono da noi unite, l'indice è stato composto dal D[otto]r Ferdinando Cantoro da Muro, e da Domenico Nonia da Vallata. Revisto ed approvato da noi. Gravina 22 Aprile 1711. [...] Filippo Orsini Duca di Gravina." Volume danneggiato dall'umidità, con alcune lacune, particolarmente nelle prime pagine. Mancano ff. 1-3.
    - 1701 Febbraio 29 (Folder I.G.I.2)
      "Provis[io]ne del Cons[iglie]re Natale Commis[sari]o a favor del Duca Domenico I [Orsini] p[er]chè da niuno si possa passare, e ripassare p[er] lo sud[det]to feudo della foresta [dell'Ardichelle] o in quello incidere arbori, sotto pena di d[uca]ti 100, commettendosi l'osservanza alla corte di Capua, et a t[er]go v'è osservanza della med[esim]a corte."
      ff. 4-5.
    - [16--?] (Folder I.G.I.2)
      "Cop[i]a inter cetera dell'apprezzo della foresta [dell'Ardichelle], che in uno colle Bufale num[er]o 110 ascende alla somma di d[uca]ti 50966.66 1/2."
      ff. 6-7.
    - 1654 Maggio 18 (Folder I.G.I.2)
      "Fede aut[enti]ca d'alcuni cittadini di Capua dichiaranti il valore della d[et]ta foresta [dell'Ardichelle], ch'è di moia circa 2 m[ila], e del suo modo circa [... fa]rla fruttuare di più."
      ff.8-9.
    - [16--?] (Folder I.G.I.2)
      "[Considerazioni?] intorno al prezzo della d[et]ta foresta [dell'Ardichelle], con risposte hinc[...] sulle medesime."
      ff. 10-11.
    - 1696 Agosto 13 (Folder I.G.I.2)
      "Fede di Giovanni Battista Manni reg[i]o agrimensore, con cui attesta la qualità, capacità e confini della sod[det]ta foresta, valutandola p[er] d[uca]ti 43780."
      ff. 12-13.
    - 1708 Maggio 3 (Folder I.G.I.2)
      "Altra descriz[io]ne del d[et]to feudo della foresta con distinz[io]ne de corpi di terreni che la compongono, calcolata p[er] moia 1812."
      ff. 14-15.
    - 1680 Aprile 5 (Folder I.G.I.2)
      "Lettera di Giacomo della Valle al Dot[to]re Chiaese, dandoli parte che li misuratori mandati ad osservare la d[et]ta foresta nel confine con Scipione Novellone hanno concluso di potere il Novellone mandare l'acqua nella via, ma che sia tenuto a sue spese fare un fosso grande di 10 palmi p[er] portare l'acqua fino al luogo ove n[on] possa far danno."
      ff. 16-17.
    - 1684 Aprile 25 (Folder I.G.I.2)
      "Fede di Giovanni Andrea di Milza agrimensore, in cui dichiara che tutti i confinanti alla foresta dai territorii da quali corre l'acqua nella med[esim]a siano in obbligo pro rata contr[ibuire alle spese?] de fossi."
      ff. 18-19.
    - [168-?] (Folder I.G.I.2)
      f. 20.
      Materiale Grafico: "Pianta con cui si divide la foresta del territ[ori]o di Novellone," a inchiostro e acquarello su carta; 190 x 365 mm.
    - 1684 Giugno 23 (Folder I.G.I.2)
      "Lettera di Pietro di Fusco nella quale dà parere che la siepe e fosso fra la foresta e Li Scarani, territ[ori]o di D. Carlo Novellone, spettano intieram[en]te al med[esim]o Novellone."
    - 1671 Aprile 20 (Folder I.G.I.2)
      "Fede del Banco di S. Giacomo p[er] lo pagam[en]to di d[uca]ti 300, in due partite, fatto da D. Pietro Molina, e p[er] esso dal Marchese di Longarino e fratelli, a conto di d[uca]ti 750, p[er] causa del p[ri]mo semestre del fitto della foresta maturato al p[ri]mo Aprile 1671 a benef[ici]o del Duca Domenico I [Orsini]."
      ff. 23, 39.
    - 1672 Agosto 23 (Folder I.G.I.2)
      "Ricev[u]ta di d[uca]ti 215.20 fatta da Giacinto Ragni, proc[urato]re del Duca [di Gravina] ,a benef[ici]o del d[et]to Marchese [di Longarino] a conto del pred[et]to fitto [della foresta]."
      ff. 24, 38.
    - 1673 Aprile 5 (Folder I.G.I.2)
      "Cop[i]a aut[enti]ca di polisa bancale di d[uca]ti 330 fatta da Francesco d'Auligno e da Ursino Ricciardo, a benef[ici]o del sud[det]to March[es]e [di Longarino], p[el] prezzo di tanti cuoi bufalini loro venduti, e p[er] esso March[es]e d[et]ti d[uca]ti 330 al sud[det]to Ragni, ag[en]te del Duca [Domenico Orsini], p[er] conto del [...]tesso fitto e'l med[esim]o Rangi ne riceve a conto di detta polisa d[uca]ti 130 [A tergo, f. 37] Bilancetto delle quantità pagate al March[es]e Longarino p[er] lo fitto della foresta."
      ff. 25, 37.
    - 1672 Ottobre 1 (Folder I.G.I.2)
      "Cop[i]a aut[enti]ca d'altra polisa bancale di d[uca]ti 249.50 fatta da Salvatore di Martino a benef[ici]o del d[et]to Marchese p[el] prezzo di tante bufale, e pe'l med[esim]o Marchese [di Longarino] parim[en]te girata al sod[det]to Ragni a conto del sopracennato fitto p[er] i quali ne riceve soli d[uca]ti 50."
      ff. 26, 36.
    - 1673 Gennaio 4 (Folder I.G.I.2)
      "Fede del Banco di S. Giacomo pe'l pagamento di d[uca]ti 50 a complim[en]to di d[uca]ti 80 fatto dal sud[det]to Marche[s]e [di Longarino] al nomato Duca a conto del med[esim]o fitto [della foresta]."
      ff. 27, 35.
    - 1673 Marzo 11 (Folder I.G.I.2)
      "Fede del Banco de Poveri p[er] lo pagam[en]to di d[uca]ti 40 fatto da D. Lopez Molina al sopranomato Ragni p[er] causa del cennato fitto."
      ff. 28, 34.
    - 1673 Maggio 24 (Folder I.G.I.2)
      "Fede del Banco della Pietà p[er] lo pagam[en]to di d[uca]ti 64 fatto da Salvatore di Martino a complim[en]to di d[uca]ti 299.50 della polisa bancale girata dal March[es]e sud[det]to [di Longarino] al nomato Ragni p[er] l'anted[et]ta causa."
      ff. 29, 33.
    - 1673 Settembre 27 (Folder I.G.I.2)
      "Ric[evu]ta di d[uca]ti 340 fatta dal Dot[to]re Chiaese a benef[ici]o del pred[et]to Marchese [di Longarino] a conto del fitto sud[det]to [della foresta]."
      ff. 30, 32.
    - 1674 Novembre 16 (Folder I.G.I.2)
      "Dichiaraz[io]ne di D. Giacomo della Valle asserendo tenere in suo potere del nomato March[es]e [di Longarino] d[uca]ti 36.87."
      f.31.
    - 1675 Luglio 5 (Folder I.G.I.2)
      "Fede aut[enti]ca di Francesco di Milza agrimensore di havere misurate le maggesi fatte fare nella foresta dal Duca di Mugnano, e lasciate a benf[ici]o del pred[et]to Marchese di Longarino in moia 54 1/2, valutate p[er] d[uca]ti 52."
      ff. 40-41.
    - [167-] (Folder I.G.I.2)
      "Bilancio del dare ed havere del sud[det]to Marchese [di Longarino]."
      ff. 42-43.
    - [1673 Luglio 3] (Folder I.G.I.2)
      "Foliar[i]o del processo fra il Duca Domenico I [Orsini] e'l March[es]e sod[det]to [di Longarino] p[er] lo fitto della cennata foresta dal fol. 87 in 98."
      ff. 44, 47.
    - 1702 Giugno 11 (Folder I.G.I.2)
      "Altro foliar[i]o del d[et]to processo [fra il Duca Domenico I Orsini e il Marchese di Longarino]."
    - [16--] (Folder I.G.I.2)
      "Notamento de creditori del Marchese di Longarino."
      ff. 48-49.
    - [16--] (Folder I.G.I.2)
      "Memoria della tassa o sia cedola della t[er]ra di Toccanisi, e [ter]za parte de Turri."
      ff. 50-51.
    - [16--] (Folder I.G.I.2)
      "Bilancio del credito di Marcello Aggiuntorio c[ontr]o al March[es]e sud[det]to pe'l residuo del Castello di Toccanisi."
      ff. 52-55.
    - 1682 Febbraio 25 (Folder I.G.I.2)
      "Fede aut[enti]ca del fitto della foresta fatto dal Dot[to]re Chiaese, proc[urato]re del Cardinale Orsini, a Dezio Pellegrino, p[er] anni quattro dal p[ri]mo [Otto]bre 1682 a tutto [Settem]bre 1686, per d[uca]ti 1550 l'anno. R[oga]to n[ota]ro Gioseppe Montefusco."
    - 1688 Agosto 8 (Folder I.G.I.2)
      "Altra fede aut[enti]ca d'istrom[en]to dell'altro fitto di d[et]ta foresta fatto dal med[esim]o D[otto]re Chiaese allo stesso Dazio Pellegrino p[er] altri quattro anni dal p[ri]mo [Otto]bre 1686 a tutto [Settem]bre 1690 p[er] d[uca]ti 1550 l'anno. Rog[a]to n[ota]ro Luca Manfusio da Napoli [vedi f. 56]."
    - 1686-1689 (Folder I.G.I.2)
      "Bilancio del dare ed havere del d[et]to fitto fatto a nome [di] Dezio [Pellegrino] dal 1 [Otto]bre 1686 a tutto la p[ri]ma terza di Febraro 1689 [vedi f. 58]."
      ff. 60, 63.
    - 1682-1685 (Folder I.G.I.2)
      "Nota de pagam[en]ti fatti dal d[et]to Pellegrino ed Antonio Macedonia a diversi creditori del Duca Domenico I [Orsini] ed al suo proc[urato]re Chiaese."
      ff. 61-62.
    - 1690 Agosto 14 (Folder I.G.I.2)
      "Distinto foliar[i]o del processo fra il Duca sud[det]to [di Gravina] e Dezio Pellegrino p[er] l'ademplimenti de patti del menzionato fitto [della foresta] dal fol. 1 in 125."
    - [16--?] (Folder I.G.I.2)
      "Altro breve distinto foliar[i]o del d[et]to processo [fra il Duca di Gravina e Dezio Pellegrino per l'ademplimenti de patti del fitto della foresta] dal fol. 55 in 122."
      ff. tra ff. 67 e 68.
    - 1686 Ottobre 23 (Folder I.G.I.2)
      "Dichiaraz[io]ne del med[esi]mo Dezio Pellegrino, promettendo di essere a suo conto tutto ciò che si facea dal D[otto]re Chiaese contro D. Antonio Macedonia p[er] lo pagam[en]to del fitto della foresta citra pregiudizio delle rag[io]ni spettanti al Duca [di Gravina] c[ontr]o al med[esim]o Dezio solo obbligato."
    - 1690 Giugno 10 (Folder I.G.I.2)
      "Deposizioni di sei testimoni esaminati circa l'incisione d'arbori e legnami fatta fare dal d[et]to Dezio [Pellegrino] nella foresta."
      ff. 70-75.
    - 1702 Dicembre 16 (Folder I.G.I.2)
      "Cop[i]e di più fedi fatte da diversi operarii circa alla pagliara, fossi, siepe, ed altro fatti fare dal med[esim]o Dezio [Pellegrino] nella foresta."
      ff. 76-79.
    - 1690 Luglio 23 (Folder I.G.I.2)
      "Fede aut[enti]ca d'Ignazio della Valle dichiarando che nel mentre lui ha tentato lo fitto della sod[det]ta foresta ha soluto da quella nel mese di Luglio farne uscire gl'animali al pascolo d'altri territorii p[er]chè si fosse avanzata l'herba pe'l ritiro nel mese di [Novem]bre."
      ff. 80-81.
    - 1690 Luglio 23 (Folder I.G.I.2)
      "Altra consimile fede aut[enti]ca di Giulio Fiorillo [vedi f. 80]."
      f. 82.
    - 1691 Gennaio 2 (Folder I.G.I.2)
      "Fede aut[enti]ca di Giovanni Andrea di Milza con cui attesta di havere riconosciuto il fosso nelle foresta, e no[n] essere stato rinovato dall'anno 1689 tempo del fitto tenuto da Dezio Pellegrino."
    - 1691 Febbraio 23 (Folder I.G.I.2)
      "Fede aut[enti]ca di più operai di Capua di havere rimondato il fosso nella foresta, e di haverne rice[vu]to da Angelo ed Ignazio della Valle d[uca]ti 25.50, e che d[et]to fosso stava tutto ripieno p[er] non essere stato rimondato."
    - 1692 Giugno 23 (Folder I.G.I.2)
      "Sup[pli]ca di d[et]to Dezio Pellegrino al Presid[en]te del S[acro] C[onsiglio] p[er]chè toccante al capo capia[t] informatio p[er] la rifazzione de danni fatti nella foresta, se ne passasse parola in esso S[acro] C[onsiglio]. Sotto v'è provista de verbo faciendo."
    - [16--] (Folder I.G.I.2)
      "Ist[an]za del med[esim]o Dezio [Pellegrino] all'arbitro eletto dal S[acro] C[onsiglio] protestandosi di nullità del Commis[sari]o speditogli come dalle provis[io]ni del S[acro] C[onsiglio]."
      ff. 89-90.
    - 1674 Marzo 31 (Folder I.G.I.2)
      "Fede aut[enti]ca dello strom[en]to del fitto della foresta fatto dal proc[urato]re del Duca Domenico I [Orsini] a Nicola della Valle, e Tomaso Genovese p[er] anni quattro dal p[ri]mo [Otto]bre 1674 a tutto [Settem]bre 1678 a d[uca]ti 1500 l'anno. Rog[a]to n[ota]ro Onofrio Montefusco."
      ff. 91, 94.
    - 1674 Marzo 31 (Folder I.G.I.2)
      "Cop[i]a aut[enti]ca d'Alberano in cui il sud[det]to D[otto]re Chiaese dichiara essere il d[et]to fitto da lui stato fatto p[er] soli an[nu]i d[uca]ti 1300; no[n]chè p[er] d[uca]ti 1500 come appariva a pompa p[er] d[et]to istrom[en]to."
      ff. 92-93.
    - 1674 Settembre 11 (Folder I.G.I.2)
      "Due note di stigli lasciati nella foresta dal Marchese Longarino, e consegnati al sod[det]to Nicola della Valle, ed a D. Giacomo della Valle."
      ff. 95-96.
    - 1682 Ottobre 2 (Folder I.G.I.2)
      "Cop[i]a aut[enti]ca dello strom[en]to della consegna de bufali, e stigli della foresta fatta da d[et]to D. Giacomo della Valle al sopranomato Dezio [Pellegrino] in p[rese]nza del Dot[to]re Chiaese. Rog[a]to n[otari]le Gioseppe Montefusco."
    - 1682 Ottobre 16 (Folder I.G.I.2)
      "Fede aut[enti]ca di Giovanni Andrea di Milza di havere Nicola della Valle fatto rimondare i fossi alla foresta secondo i patti apposti nello strom[en]to del fitto."
    - 1683 Ottobre 1 (Folder I.G.I.2)
      "Consegna aut[enti]ca de stigli, ed altro della foresta fatta da D. Giacomo della Valle a Dezio Pellegrino."
    - 1690 Settembre 18 (Folder I.G.I.2)
      "Cop[i]a d'atto publico con cui il Can[oni]co Giacomo della Valle dichiara i capi fatti da Dezio Pellegrino intorno alla consegna sod[det]ta."
      ff. 103-106.
    - 1690 Giugno 12 (Folder I.G.I.2)
      "Fede aut[enti]ca d'istrom[en]to del fitto della foresta fatto dall'agente Chiaese ad Angelo ed Ignazio della Valle p[er] anni quattro da p[ri]mo Ottobre 1690 a tutto [Settem]bre 1694, p[er] d[uca]ti 1550 l'anno. Rog[a]to n[ota]ro Luca Manfusco da Napoli."
    - 1691 Maggio 26 (Folder I.G.I.2)
      "Consegna de stigli ed altro della foresta fatta da Dezio Pellegrino ad Ignazio della Valle."
    - 1698 Febbraio 2 (Folder I.G.I.2)
      "Fede aut[enti]ca di N[ota]ro Giuseppe Salerno dell'affissione dei due cartelli nelle colonne della Piazza di Capua p[er] lo fitto della foresta."
    - 1704 Maggio 17 (Folder I.G.I.2)
      "Cop[i]a aut[enti]ca dello strom[en]to del fitto della foresta fatto dal sud[det]to D[otto]re Chiaese ad Ignazio ed Agostino della Valle p[er] anni quattro dal p[ri]mo [Otto]bre 1704 a tutto [Settem]bre 1708 p[er] d[uca]ti 2 m[il]a l'anno. Rog[a]to n[ota]ro Onofrio Montefusco da Napoli."
      ff. 113-120.
    - [17--] (Folder I.G.I.2)
      "Consegna aut[enti]ca de stigli, bufali ed altro della foresta fatta dal d[et]to D[otto]re Chiaese ai sud[det]ti Ignazio ed Agostino della Valle."
      ff. 121-122.
    - 1708 Giugno 20 (Folder I.G.I.2)
      "Cop[i]a aut[enti]ca d'istrom[en]to del fitto della foresta co' suoi bufali ed attrezzi fatto dal Duca Filippo I [Orsini] a D. Domenico di Donata p[er] anni sei dal p[ri]mo [Otto]bre 1708 a tutto [Settem]bre 1714 p[er] d[uca]ti 2500 l'anno, con una terza anticip[ata]. Rog[a]to not[a]ro Galizio Morano da Tricarico."
      ff. 123-128 (due carte senza numero).
    - 1708 Giugno 21 (Folder I.G.I.2)
      "Istruz[io]ne del med[esi]mo Duca Filippo I [Orsini] circa al detto fitto [della foresta], e lussi sopra di esso, e circa le spese e pagamenti da farsi dal pred[et]to D. Domenico di Donata."
      f. 129.
    - [17--] (Folder I.G.I.2)
      "Cop[i]a aut[enti]ca della consegna de bufali, stigli, ed altro della foresta fatta dal fattore del med[esim]o Duca Gioseppe Salerno al fattore dello stesso fittuario [Domenico] di Donata."
      f. 130.
    - 1628 (Folder I.G.I.2)
      Calcolo della somma dovuta dalla Principessa di Caspoli per il residuo del prezzo della foresta ff. 131-140.
  - Solofra 08 (Box 150, Folder 1)
    - 1659 Luglio 7 (Folder I.CA.VIII.37)
      "Copia semplice del testamento di D. Lucrezia del Tufo vedova Orsini in cui stabilisce un annuo legato a favore di D. Costanza sua figlia monaca nel Mon[aste]ro di S. Maria delle Grazie di Solofra."
    - 1666 Gennaio 10 (Folder I.G.V.7)
      "Fede d'istromento di cessione di terreno posto in Solofra."
    - 1678 Maggio 18 (Folder I.G.V.8)
      "Cessione della terra di Solofra fatta con regio assenso da Diana del Tufo-Orsini in favore di Beatrice Orsini."
  - Solofra 09, 1692-1693 (Box 150, Folder 2, Folder I.G.VI.1)
    "Scritture riguardanti l'inquisizione contro il Primicerio di S. Antonio ed altri capi tumultuanti in Solofra, lite, trattative, ed accordo coll'Università. Tomo IX. Nel quale sono unite le scritture toccanti l'inquisiz[io]ne del Primicerio Giuliani e capi tumultuanti, le manifatture per ridurre i vassalli all'obbedienza, i maneggi e trattati di concordia, ed intorno i contratti fra il Barone ed Università."
    1 volume, 219 carte, Ms. e a stampa.
    Le descrizioni dei pezzi individuali sono trascritte dall'indice del volume: "Le scritture di q[ues]to tomo sono sotto la n[ost]ra direz[ion]e unite dal D[otto]r Ferdinando Cantoro da Muro, e da Domenico Nonia da Vallata, da q[ua]li è stato composto l'indice. Revisto ed approvato da noi. Gravina 9 Aprile 1711. [...] Filippo Orsini Duca di Gravina." Mancano gli ultimi 4 documenti descritti nell'indice.
    - 1692 Gennaio 1 (Folder I.G.VI.1)
      "Sup[pli]ca del Primicerio al glorioso S.to Antonio di Padoa implorando il quieto de filiani, la libertà de carcerati, e governo stabilito di Solofra."
    - 1692 Gennaio 1 (Folder I.G.VI.1)
      "Rescritto della nunziatura, p[er]chè il Primicerio di Solofra non fosse molestato realiter et personaliter."
      ff. 3-4.
    - 1682 Marzo 12 (Folder I.G.VI.1)
      "L[ette]ra del Gov[ernato]re di Solofra p[er] l'assistenza al Capitan di Giustizia nella estraz[io]ne del Primicerio sud[det]to dalla Collegiata di d[et]ta t[er]ra [di Solofra] seguita a 12 Marzo 1692, in esecuz[io]ne d'ord[i]ne ric[evu]to dal Reg[gen]te di Vicaria."
      ff. 5-6.
    - 1692 Marzo 22 (Folder I.G.VI.1)
      "L[ette]ra della Congregaz[io]ne dell'Immunità al Nunzio di Napoli, perché non innovasse cosa alcuna circa la carceraz[io]ne sud[det]ta [del Primicerio di Solofra] e che p[er] la estraz[io]ne seguita ne informasse la med[esim]a cong[regazio]ne, p[er] ordine della quale era sortita."
      ff. 7-8.
    - 1692 Luglio 8 (Folder I.G.VI.1)
      "L[ette]ra della Congregaz[io]ne dell'Immunità al Nunzio Ap[ostoli]co in Napoli p[er]chè faccia scarcerare il Primic[eri]o [di Solofra] colla sicurtà di d[uca]ti 300 di non accostare a Solofra, e ne luoghi adiacenti in essa terra in distanza di 40 miglia, e di representarsi con condiz[io]ne di no[n] poter stare in Napoli."
      ff. 9-10.
    - [ca. 1700] (Folder I.G.VI.1)
      "Sommario, o sia fatto in stampa, dell'informaz[io]ne presa c[ontr]o il med[esim]o Primicerio [di Solofra]."
      ff. 11-60.
      1 pezzo, 50 carte, A stampa.
    - [ca. 1700] (Folder I.G.VI.1)
      "Altra breve nota in fatto con citaz[io]ne de numeri in stampa nella sopracitata causa [contro il Primicerio di Solofra]."
      ff. 61-64.
    - 1703 (Folder I.G.VI.1)
      "Allegaz[io]ne in fatto et in i[ur]e, in stampa, per p[ar]te del Duca, p[er]chè la Congregaz[io]ne dell'Immunità confermasse il dec[re]to da essa lato a di 8 [Dicem]bre 1695, che disse nihil al preteso ritorno del med[esim]o Primicerio in Solofra, e che se l'ordinasse a no[n] partir da Roma sotto pena di scudi mille, e che frattanto l'ordinario lo provedesse d'Economo."
      ff. 65-72.